【裁判字號】    94,訴,1574
【裁判日期】    950209
【裁判案由】    毒品危害防制條例
【裁判全文】
臺灣彰化地方法院刑事判決              94年度訴字第1574號
公  訴  人  臺灣彰化地方法院檢察署檢察官
被      告  乙○○
                    （現羈押於臺灣彰化看守所）
選任辯護人  楊振芳律師
上列被告因毒品危害防制條例案件，經檢察官提起公訴（九十四
年度偵字第五四七二號），本院判決如下：
    主  文
乙○○共同連續販賣第一級毒品，處有期徒刑捌年陸月；扣案之
第一級毒品海洛因壹包（驗後淨重零點零玖公克）沒收銷燬之，
「ＪＡＰＡＮ」牌結晶葡萄糖壹包、分裝袋壹包、摩托羅拉牌行
動電話壹支（不含ＳＩＭ卡）、電話簿壹本均沒收，販賣第一級
毒品所得新臺幣壹萬陸仟貳佰元應予沒收，如全部或一部不能沒
收時，以其財產抵償之。又共同連續販賣第二級毒品，處有期徒
刑肆年；扣案之第二級毒品甲基安非他命壹包（毛重零點柒公克
）沒收銷燬之，分裝袋壹包、摩托羅拉牌行動電話壹支（不含Ｓ
ＩＭ卡）、電話簿壹本均沒收，販賣第二級毒品所得新臺幣拾參
萬參仟玖佰元應予沒收，如全部或一部不能沒收時，以其財產抵
償之。應執行有期徒刑拾壹年陸月；扣案之第一級毒品海洛因壹
包（驗後淨重零點零玖公克）、第二級毒品甲基安非他命壹包（
毛重零點柒公克）均沒收銷燬之，「ＪＡＰＡＮ」牌結晶葡萄糖
壹包、分裝袋壹包、摩托羅拉牌行動電話壹支（不含ＳＩＭ卡）
、電話簿壹本均沒收，販賣第一、二級毒品所得合計新臺幣拾伍
萬壹佰元應予沒收，如全部或一部不能沒收時，以其財產抵償之
。
    事  實
一、乙○○（綽號阿嬌）與施金都（綽號阿弟仔）為夫妻關係，
    均明知海洛因、甲基安非他命為毒品危害防制條例第二條第
    二項第一款、第二款所定之第一、二級毒品，不得非法販賣
    ，竟先後於民國九十三年一月間、同年六月間及同年十二月
    間，陸續吸收甲○○（綽號石頭、細漢仔）、吳進為（綽號
    阿為）及丙○○（綽號阿杰、阿狗）等人共組販賣海洛因、
    甲基安非他命集團（施金都、吳進為、丙○○、甲○○等四
    人所涉販賣第一、二級毒品罪嫌，均由本院另案審結），而
    分別基於共同販賣第一級毒品海洛因、第二級毒品甲基安非
    他命以牟利之概括犯意聯絡，以施金都、乙○○位於彰化縣
    大村鄉貢旗村貢旗二巷七之十三號住處及貢旗二巷六號鐵皮
    屋為販賣海洛因、甲基安非他命之據點，先由施金都以每錢
    新台幣（下同）一萬八千元之價格，在貢旗二巷附近，或在
    彰化縣大村鄉○○村○○路大排水溝旁，向一姓名、年籍不
    詳之成年男子，販入重量不詳之海洛因，另以每兩二萬八千
    元之價格，在彰化縣彰化市○○路台化公司前天橋下，或在
    貢旗二巷附近，向一年籍不詳之成年男子，販入重量不詳之
    甲基安非他命後，施金都即與吳進為、丙○○於其上開住處
    四樓或鐵皮屋內，將海洛因及渠等另行自不詳藥局購得之葡
    萄糖以一比二之比例混合後，再以分裝袋將甲基安非他命及
    混合後之海洛因分裝成小包以供販售，而每兩甲基安非他命
    約可販得五萬元，每錢海洛因則約可販得三萬八千元。之後
    即由施金都、乙○○以口頭或以門號0000000000
    號、0000000000號（起訴書另載稱：門號000
    0000000號行動電話亦為渠等供販賣毒品之工具，惟
    依監聽譯文所示，乃乙○○與他人聯繫使用之行動電話，與
    本件販賣毒品無關）行動電話指揮吳進為、丙○○、甲○○
    在該貢旗二巷據點販賣海洛因、甲基安非他命，販賣方式係
    由欲購買海洛因、甲基安非他命者，撥打吳進為使用之門號
    0000000000號、丙○○使用門號0000000
    000號、甲○○使用門號0000000000號行動電
    話，聯繫販賣海洛因、甲基安非他命時間、地點、數量、價
    格等事宜，再由購買者依約前往購買，或由購買者先向施金
    都、乙○○聯繫購買海洛因、甲基安非他命，施金都、乙○
    ○再以上開門號行動電話聯絡吳進為、丙○○、甲○○依約
    定時間、至約定地點，販賣海洛因、甲基安非他命，或由購
    買者直接至該貢旗二巷販賣據點，由吳進為、丙○○、甲○
    ○詢問購買何種毒品、價格，互相交付金錢、毒品，每日夜
    間十時至十二時許，均由吳進為或丙○○與乙○○或施金都
    ，在彰化縣大村鄉貢旗村貢旗二巷七之十三號住處一樓，交
    付並核對販賣毒品金錢及剩餘毒品數量，施金都、乙○○再
    將販賣毒品所得金錢用於支付購車、購屋貸款或其他生活費
    用，吳進為、丙○○、甲○○等人則以上開販毒行為，免費
    取得毒品海洛因或甲基安非他命施用。施金都、乙○○、吳
    進為、丙○○、甲○○共同連續販賣海洛因、甲基安非他命
    之購買者、交易價格、時間、地點如下:
（一）自九十三年一月間某日起，至九十四年六月一日十六時止
      ，以上開方式販賣甲基安非他命三十次予賴文啟，每次交
      易金額均為一千元。
（二）自九十三年二月初起，至九十四年六月二日十一時止，以
      上開方式販賣甲基安非他命二十次予賴正義，每次交易金
      額均為一千元。
（三）自九十三年某日起，至九十四年五月二十八日十一時五十
      分許，以上開方式販賣甲基安非他命十次予黃洺旗，每次
      交易金額均為五百元。
（四）自九十四年間某日起，至九十四年六月十一日二十二時四
      十四分許止，以上開方式販賣甲基安非他命十次予綽號「
      阿偉」之不詳姓名、年籍成年男子，每次交易金額二千元
      。
（五）自九十四年三月間某日起，至九十四年五月間某日止，以
      上開方式販賣甲基安非他命十次予綽號「紅龍」之男子，
      每次交易金額均為二千元。
（六）自九十四年三月間某日起，至九十四年五月間某日止，在
      彰化縣員林鎮○○路某廟前，以上開方式販賣甲基安非他
      命八次予綽號「輝昌」之不詳姓名、年籍成年男子，每次
      交易金額均為一千元。
（七）自九十四年四月間某日起，至九十四年六月十六日十五時
      四十分許，以上開方式販賣甲基安非他命八次予何永春，
      其中四次交易金額為一千元，另四次為五百元。
（八）自九十四年四月間某日起，至九十四年五月間某日止，以
      上開方式販賣甲基安非他命五次予綽號「小猴」之不詳姓
      名、年籍成年男子，每次交易金額均為五百元。
（九）分別於九十四年五月二十一日二十二時許，及同年六月二
      日十二時五十分許，以上開方式販賣甲基安非他命二次予
      陳嘉宏，每次交易金額均為五百元。
（十）分別於九十四年五月二十三日十八時許、同年月二十八日
      十八時二十九分許，以上開方式販賣甲基安非他命二次予
      黃永昇，交易金額分別為二百元及三百元。
（十一）於九十四年五月上旬某日，以上開方式販賣甲基安非他
      命一次予賴麒元、徐合映，交易金額為五百元。
（十二）分別於九十三年十二月下旬某日七時許，及九十四年五
      月中旬某日二十一時許，以上開方式販賣海洛因二次予吳
      炳揚，交易金額分別為一千元及六百元。
（十三）自九十四年一月間某日起，至九十四年五月四日某時止
      ，以上開方式販賣海洛因六次予賴俊堯，其中三次交易金
      額為五百元，另三次為一千元。
（十四）自九十四年二月某日十八時許，及同年六月六日十八時
      三十分許，以上開方式販賣海洛因二次予賴金滿，交易金
      額均為一千元。
（十五）自九十四年二月間某日起，至九十四年六月間某日止，
      以上開方式販賣海洛因四次予周正宏，每次交易金額均為
      五百元。
（十六）先後於九十四年四月下旬之某二日，上開方式販賣海洛
      因二次予張慈芬，每次交易金額均為一千元。
（十七）於九十四年五月二十五日九時五十五分許，以上開方式
      販賣海洛因一次予黃耀進，交易金額為五百元。
（十八）先後於九十四年五月上旬某日及中旬某日，以上開方式
      販賣海洛因二次予石文龍，每次交易金額均為三百元。
（十九）自九十四年五月上旬某日起，至同年月三十日十三時三
      十分許止，以上開方式販賣海洛因十次予賴麒元、徐合映
      二人，每次交易金額均為三百元。
（二十）於九十四年四月間，以上開方式販賣海洛因四次予綽號
      「忠義」之不詳姓名、年籍成年男子，每次交易金額均為
      五百元。
（二十一）自九十四年四月間某日起，至同年五月間某日止，以
      上開方式販賣甲基安非他命三次予綽號「阿旭」之不詳姓
      名、年籍成年男子，每次交易金額均為三百元。
（二十二）自九十四年三月間某日起，至同年五月間某日止，以
      上開方式販賣甲基安非他命八次予綽號「埤頭仔」之不詳
      姓名、年籍成年男子，每次交易金額均為二千元。
（二十三）於九十四年四月二十二日中午某時，以上開方式販賣
      甲基安非他命一次予黃志源，交易金額為一千元。
（二十四）自九十四年一月間某日起，至同年四月間某日止，以
      上開方式販賣甲基安非他命六次予洪藝萍，每次交易金額
      均為五百元。
    嗣於九十四年五月二十五日十一時許，經警在彰化縣大村鄉
    貢旗二巷六號前查獲甲○○，並扣得由施金都所有而交付吳
    進為轉交甲○○欲販賣之海洛因一包（驗後淨重○．○九公
    克）及甲基安非他命一包（毛重約○．五公克）。又經警分
    別於九十四年六月三十日七時三十分許，及同年七月四日十
    五時五十分許，在彰化縣埔心鄉○○路○段三一巷二十五號
    、彰化縣大村鄉貢旗二巷六號前拘提丙○○、吳進為到案，
    並扣得丙○○所有記載購毒者資料而供販賣海洛因及甲基安
    非他命所用之電話簿一本，及其使用之門號0000000
    000號行動電話ＳＩＭ卡一張。又於九十四年七月十二日
    九時五十分許，經警持本院核發之搜索票至施金都、乙○○
    上開位於彰化縣大村鄉貢旗村貢旗二巷七之十三號住處搜索
    ，當場查扣施金都及乙○○所有供混合海洛因後販賣之「Ｊ
    ＡＰＡＮ」牌葡萄糖一包、供聯絡販賣海洛因及甲基安非他
    命用之摩托羅拉牌行動電話一支及所使用之門號00000
    00000號行動電話ＳＩＭ卡一張，並拘提乙○○到案。
    復於同年七月十二日上午九時五十分許，在彰化縣大村鄉貢
    旗村貢旗二巷七之十三號施金都住處外，逕行拘提施金都到
    案。嗣並由吳進為於九十四年八月二日十一時三十分許，帶
    同警方至彰化縣大村鄉貢旗村貢旗二巷七之十三號施金都、
    乙○○住處前圍牆廢棄魚箱內，再起出施金都及乙○○所有
    供分裝販賣海洛因、甲基安非他命之分裝袋一包扣案。
二、案經彰化縣警察局員林分局報請臺灣彰化地方法院檢察署檢
    察官偵查起訴。
    理  由
一、上揭犯罪事實，業據被告乙○○分別於本院準備程序及審理
    時坦承不諱，核與證人即共犯甲○○、丙○○、吳進為於警
    詢、偵查及另案審理時證述：施金都販毒集團運作分工之模
    式，係先由施金都負責販入海洛因及甲基安非他命，再與吳
    進為、丙○○於施金都位於彰化縣大村鄉貢旗村貢旗二巷七
    之十三號住處四樓及貢旗二巷六號鐵皮屋內進行分裝後，再
    將海洛因及甲基安非他命交由甲○○、丙○○、吳進為攜至
    貢旗二巷鐵皮屋處販售，被告及施金都並不定時以行動電話
    聯繫吳進為等人詢問販售情形，且吳進為等每日需與被告或
    施金都清點剩餘之毒品數量及販毒所得，故被告於集團中擔
    任對帳之工作，負責清點渠等每日販售之毒品數量及所得等
    情相符，再證人洪藝萍於警、偵查中亦證稱：被告確有共同
    販售毒品，且其向共犯丙○○購買甲基安非他命，需先經過
    被告之同意等語，顯然被告與共犯施金都等人間就上揭犯行
    ，具有犯意之聯絡及行為之分擔之情，應堪認定。另證人賴
    文啟、賴正義、黃洺旗、吳炳楊、賴俊堯、賴金滿、周正宏
    、張慈芬、何永春、陳嘉宏、黃永昇、黃耀進、石文龍、賴
    麒元、徐合映等人亦分別於警詢、偵查中證述渠等向施金都
    等人購毒之情節屬實；且有被告乙○○與共犯施金都共同使
    用之門號0000000000號、0000000000
    號，共犯吳進為使用之門號0000000000號，共犯
    丙○○使用之門號0000000000號，共犯甲○○使
    用之門號0000000000號行動電話雙向通聯紀錄及
    監聽譯文、販賣現場簡圖及照片等附卷可稽。又共犯甲○○
    為警查獲時所查扣之白色粉末及結晶體經查獲員警以聯勤二
    ○四○廠製造之煙毒檢驗Ａ包試劑初步檢驗結果，各呈海洛
    因及甲基安非他命反應，而白色粉末經再送法務部調查局複
    驗結果，確係海洛因無訛，分別有彰化縣警察局員林分局查
    獲涉嫌毒品危害防制條例毒品初步檢驗報告單及法務部調查
    局九十四年七月二十日調科壹字第一四○○一一七九九號鑑
    定通知書各一紙在卷可按；此外復有被告及共犯施金都所有
    供混合海洛因之「ＪＡＰＡＮ」牌結晶葡萄糖一包、供分裝
    海洛因及甲基安非他命之分裝袋一包、供聯絡販賣毒品之摩
    托羅拉牌行動電話一支、所使用之門號000000000
    0號行動電話ＳＩＭ卡一張及共犯丙○○所有記載購毒者資
    料之電話簿一本、所使用之門號0000000000號行
    動電話ＳＩＭ卡一張扣案可資佐證，足徵被告之自白與事實
    相符。至被告及共犯施金都等人就販賣毒品予證人賴文啟等
    人之次數、金額無從詳為確認，本於罪疑唯輕有利於被告之
    原則，本院乃就證人賴文啟等人所證及共犯施金都等人歷次
    供述中所自承者，採認其中次數最少、金額最低者，以此最
    有利之原則來認定被告販賣之次數及計算其犯罪所得，認定
    結果詳如上揭事實欄所載，附此敘明。另共犯施金都於警詢
    、偵查及另案審理時雖一再供稱被告並未參與上揭販賣第一
    級、第二級毒品之犯行云云，惟被告不僅已自承上揭犯行，
    且有前揭證據足資佐證，其犯行之事證已臻明確，顯然共犯
    施金都此部分所述應係基於與被告間夫妻關係而為之迴護之
    詞，自不足採信，亦併予敘明。綜上，本件事證業已明確，
    被告犯行堪以認定。
二、查被告乙○○加入共犯施金都為首之販毒集團，擔任集團中
    對帳之工作，而該集團販入第一級毒品海洛因後，以添加葡
    萄糖之方式稀釋包裝，或於販入甲基安非他命後，再予分裝
    成小包出售之方式，而分別賣予證人賴文啟等，渠等有基於
    營利之意圖而販入再賣出第一級毒品海洛因及第二級毒品甲
    基安非他命，應可認定。是核被告所為，係犯毒品危害防制
    條例第四條第一項之販賣第一級毒品海洛因罪（犯罪事實編
    號十二號至十九號）及同條第二項之販賣第二級毒品甲基安
    非他命罪（犯罪事實編號一號至十一號、二十至二十四號）
    。被告持有第一級毒品海洛因，及第二級毒品甲基安非他命
    之低度行為，應各為販賣該級毒品之高度行為所吸收，均不
    另論罪。被告與共犯吳進為、丙○○、甲○○、施金都間，
    就前開犯行，有犯意聯絡及行為分擔，均為共同正犯。又被
    告先後多次販賣第一級毒品海洛因及第二級毒品甲基安非他
    命之犯行，均時間緊接，所犯又係構成要件相同之罪名，均
    顯係基於概括犯意反覆為之，均為連續犯，均應依刑法第五
    十六條之規定論以一罪，且本應加重其刑，惟因販賣第一級
    毒品之法定本刑為死刑、無期徒刑，販賣第二級毒品法定刑
    無期徒刑部分，依法均不得加重，爰僅就其販賣第二級毒品
    甲基安非他命應處有期徒刑部分加重其刑。又本院考量被告
    雖有上開販賣第一級、第二級毒品之犯行，然其販賣之所得
    不多，且在該集團中僅擔任對帳之工作，並未實際經手毒品
    交易，又其年僅二十八歲，因受到其丈夫即共犯施金都之引
    誘，而起一時貪念，致觸法定刑為死刑或無期徒刑之重典，
    其犯罪情節相對於長期、大量販賣毒品之真正毒梟而言，就
    社會秩序與國民健康之危害，顯然較輕，倘亦處以死刑或無
    期徒刑，不免過苛，且無從與真正長期、大量販毒之惡行區
    別，是以本院認有法重情輕之情形，故認其犯罪情節尚堪憫
    恕，爰依刑法第五十九條之規定，就其所犯之販賣第一級、
    第二級毒品罪均酌量減輕其刑。爰審酌被告販賣第一級毒品
    海洛因及第二級毒品甲基安非他命，足以使購買施用者導致
    生理成癮性及心理之依賴性，抑且戕害國民身心健康及危害
    社會治安，惡性非輕，惟犯後坦承犯行，深具悔意，及販賣
    之次數、數量、金額、時間及犯罪之動機、目的等一切情狀
    ，就其所犯二罪各量處如主文所示之刑，並定其應執行刑，
    以示懲儆。
三、查共犯甲○○經警查獲之海洛因一包（驗後淨重○‧○九公
    克）及甲基安非他命一包（毛重○‧七公克，該二包毒品均
    未扣於本案），分別為第一級、第二級毒品，且為被告及共
    犯施金都等人供販賣之毒品，應依毒品危害防制條例第十八
    條第一項前段之規定沒收銷燬之。另由共犯吳進為帶同警員
    查獲之分裝袋一包，於被告施金都住處查獲之摩托羅拉牌行
    動電話一支及「ＪＡＰＡＮ」牌結晶葡萄糖一包暨拘提共犯
    丙○○時扣獲之電話簿一本，分別係被告及共犯施金都、丙
    ○○所有，並供渠等販賣第一級毒品海洛因及第二級毒品甲
    基安非他命所用之物，此亦據證人即共犯吳進為、丙○○於
    偵查中結證在卷，均應依毒品危害防制條例第十九條第一項
    之規定，宣告沒收之。被告販賣第一級毒品海洛因所得一萬
    六千二百元，販賣第二級毒品甲基安非他命所得十三萬三千
    九百元，均應依毒品危害防制條例第十九條第一項之規定宣
    告沒收，如全部或一部不能沒收時，以其財產抵償之。至扣
    案之由被告使用之門號0000000000號、共犯丙○
    ○使用之門號0000000000號行動電話ＳＩＭ卡各
    一張，依國內電信公司定型化契約之約定，上開晶片卡之所
    有權仍屬電信公司所有，申請人僅因承租門號而取得使用權
    ，非屬申請人所有，且非屬違禁物，核與沒收之要件不符，
    故不予宣告沒收。又共犯施金都、吳進為、丙○○、甲○○
    使用之門號0000000000號、000000000
    0號、0000000000號ＳＩＭ卡及行動電話，並未
    扣案，且無證據證明為屬被告或其他共犯所有，故均不予宣
    告沒收。另在共犯施金都住處查獲扣案之大、中型塑膠袋各
    一包，其中大型塑膠袋之包裝上印製有「小野冷凍蔬菜一公
    斤菜園腳」等字樣，中型塑膠袋上印製有「ＭＡＤＥ  ＩＮ
      ＴＡＩＷＥＮ」字樣，且均非有夾鍊，與一般販賣者包裝
    第一級毒品海洛因或第二級毒品甲基安非他命均以夾鍊袋包
    裝，屬不同樣式，故上開大、中型塑膠袋應非屬被告及共犯
    施金都等人包裝毒品所用之物，核難併予沒收。至另外查扣
    之戶名施金都大村郵局存摺（帳號0000000號）、中
    國信託存摺（帳號000000000000號）、戶名乙
    ○○花壇郵局存摺（帳號0000000號）、合作金庫員
    林分行存摺（帳號０二六八八七號）、戶名施冠宇大村郵局
    存摺（帳號0000000號）、戶名施佳雙大村郵局存摺
    （帳號0000000號）、戶名施竣傑大村郵局存摺（帳
    號0000000號）、戶名施冠佑大村郵局存摺（帳號0
    000000號）各一本，並非販賣毒品所必須之物，且無
    從證明與販賣第一級毒品海洛因及第二級毒品甲基安非他命
    有何關聯。綜上所述，前開扣案之物均不予宣告沒收，併予
    敘明。
據上論斷，應依刑事訴訟法第二百九十九條第一項前段，毒品危
害防制條例第四條第一項、第二項、第十八條第一項前段、第十
九條第一項，刑法第十一條前段、第二十八條、第五十六條、第
五十九條、第五十一條第五款，判決如主文。
本件經檢察官林士富到庭執行職務。
中    華    民    國    95    年    2     月    9     日
                      臺灣彰化地方法院刑事第一庭
                          審判長法官  李進清
                          法      官  王昌鑫
                          法      官  紀佳良
以上正本證明與原本無異。
如不服本判決，應於判決送達後10日內，向本院提出上訴狀（須
附繕本）。
中    華    民    國    95    年    2     月    10    日
                          書  記  官  陳錫威
附錄本案論罪科刑法條全文：
毒品危害防制條例第4條：
製造、運輸、販賣第一級毒品者，處死刑或無期徒刑；處無期徒
刑者，得併科新臺幣 1 千萬元以下罰金。
製造、運輸、販賣第二級毒品者，處無期徒刑或 7 年以上有期徒
刑，得併科新臺幣 7 百萬元以下罰金。
製造、運輸、販賣第三級毒品者，處 5 年以上有期徒刑，得併科
新臺幣 5 百萬元以下罰金。
製造、運輸、販賣第四級毒品者，處 3 年以上 10 年以下有期徒
刑，得併科新臺幣 3 百萬元以下罰金。
製造、運輸、販賣專供製造或施用毒品之器具者，處 1 年以上
7年以下有期徒刑，得併科新臺幣 1 百萬元以下罰金。
前五項之未遂犯罰之。


司法院資訊處製作；財團法人民間司法改革基金會備份。
